臺灣板橋地方法院刑事判決　　　　　　　　　　　　九十三年度訴緝字第一五０號
　　公　訴　人　臺灣板橋地方法院檢察署檢察官
　　被　　　告　甲○○
　　選任辯護人　陳俊傑律師
右列被告因偽造有價證券等案件，經檢察官提起公訴（九十二年度偵字第一五六三六
號），本院判決如左：
    主  文
甲○○連續意圖供行使之用，而偽造有價證券，處有期徒刑壹年拾月，緩刑伍年。偽
造之附表一編號一至三所示之支票、附表二所示本票、附表一編號四所示支票背面，
由甲○○偽造之乙○○署押壹枚，均沒收。
    事  實
一、甲○○基於意圖為自己不法所有之概括犯意，意圖供行使之用，先於民國（下同
    ）九十年六月間某日，在民祥實業有限公司（以下簡稱民祥公司），設於台北市
    ○○○路三段八十四巷六號二樓之二之辦公室，未經該公司之負責人乙○○之同
    意或授權，接續於已於發票人處蓋用民祥公司及乙○○印章之如附表一編號一至
    三所示支票上，分別偽填發票日及金額（詳如附表一所示），並基於行使偽造私
    文書之犯意，接續於前開三紙支票背面，偽造乙○○之署押，以為背書，並持向
    丙○○調借現金，使丙○○陷於錯誤，誤以為甲○○即為民祥公司負責人乙○○
    ，而交付甲○○新台幣（下同）二十四萬二千七百元，足生損害於乙○○與丙○○。嗣支票屆期未獲兌現，甲○○復於九十年七月二十四日，在前開民祥公司辦
    公室，承前意圖供行使之用之概括犯意，偽簽附表二所示本票。且承前行使偽造
    私文書之概括犯意，於附表一編號四所示支票背面，偽造乙○○之署押，以為背
    書，並持以交付丙○○，以為前開二十四萬七千二百元債務之擔保，足生損害於
    乙○○與丙○○。嗣丙○○於附表一編號四所示支票屆期後，交由其母陳林美玉
    向銀行提示，始悉該紙支票係發票人台灣艾可有限公司（以下簡稱艾可公司）負
    責人曾祝華交予其夫黃泰鴻委由饒玉麟調現，由饒玉麟交予陳金龍，陳金龍再交
    予偽冒乙○○之甲○○，再經臺灣臺北地方地方法院檢察署檢察官將附表二所示
    本票送請內政部警政署刑事警察局鑑定結果，其上二枚指紋與甲○○之左拇指指
    紋相符，而悉上情。
二、案經臺灣臺北地方法院檢察署檢察官簽分案後，呈請臺灣高等法院檢察署檢察長
    令轉臺灣板橋地方地方法院檢察署檢察官偵查起訴。
    理  由
一、右揭事實業據被告坦承不諱，核與被害人即證人丙○○之證述相符，並有曾祝華
    、黃泰鴻、饒玉麟、乙○○於警、偵訊之供述可佐，且附表二所示本票經送內政
    部警政署刑事警察局鑑定結果，其上二枚指紋與被告之左拇指指紋相符，有該局
    九十一年六月二十八日刑紋字第０九一０一六四五六八號鑑驗書一紙在卷可查，
    復有民祥公司、艾可公司登記資料、附表一編號四所示支票票據掛失止付通知書
    、附表一所示四紙支票、附表二所示本票之影本在卷可稽。被告犯行事證明確，
    洵堪認定。
二、核被告所為，於附表一編號一至三所示支票上填載發票日、金額、偽簽附表二所
    示本票，係犯刑法第二百零一條第一項之偽造有價證券罪；於附表一編號四所示
    支票背面偽簽乙○○署押以為背書，並交付丙○○，所為係犯刑法第二百一十條
    之偽造私文書罪、第二百一十六條之行使偽造私文書罪；偽以民祥公司乙○○之
    名義持附表一編號一至三所示支票並背書，向丙○○騙取現金，所為係犯刑法第
    二百一十六條之行使偽造私文書罪、刑法第二百零一條第二項之行使偽造有價證
    券罪、第二百一十條之偽造私文書罪、三百三十九條第一項之詐欺取財罪。被告
    行使偽造有價證券之低度行為為偽造之高度行為所吸收，不另論罪。被告於支票
    上偽簽乙○○署押以為背書之偽造私文書之低度行為復為行使偽造私文書之高度
    行為所吸收，應僅論以行使偽造私文書罪。被告多次偽造有價證券、行使偽造私
    文書之犯行，均時間緊接，所犯均係犯罪構成要件相同之罪，顯均係基於概括犯
    意為之，為連續犯，均應依法加重其刑。被告所犯連續偽造有價證券罪、連續行
    使偽造私文書罪、詐欺罪間，有方法結果之牽連關係，應從一重之連續偽造有價
    證券罪處斷。查被告已坦承犯行，被害人丙○○所受損害僅二十四萬餘元，且被
    告已與被害人達成和解，並已清償完畢，有和解書一紙在卷可稽，是本件被告所
    侵害法益尚輕，縱科以最低法定刑，亦顯屬情輕法重，爰依刑法第五十九條，減
    輕其刑，爰先加後減之。爰審酌被告犯罪之動機、目的、手段，犯罪時所受之刺
    激及其品性、生活狀況、智識程度、犯罪所生之損害，及犯罪後態度等一切情狀
    ，量處如主文所示之刑，以示懲戒。查被告前未曾受有期徒刑以上刑之宣告，有
    臺灣高等法院被告全國前案紀錄簡覆表附卷可稽，其因一時失慮，致犯本罪，且
    犯後坦承犯行，深知悔悟，本院認其經此次科刑教訓後，當知警惕，應無再犯之
    虞，因認其所受宣告之刑，以暫不執行為適當，爰併予宣告緩刑五年，以啟自新
    。偽造之附表一編號一至三所示之支票、附表二所示本票，不問屬於犯人與否，
    應依刑法第二百零五條宣告沒收。至前開有價證券內所含被告偽造之乙○○署押
    ，已隨同前開偽造之有價證券沒收，不另為沒收之諭知，附此敘明。至附表一編
    號四所示支票背面，由甲○○偽造之乙○○署押，不論屬於犯人與否，應依同法
    第二百一十九條宣告沒收。
據上論斷，應依刑事訴訟法第二百九十九條第一項前段，刑法第五十六條、第二百零
一條第一項、第二百一十條、第二百一十六條、第三百三十九條第一項、第五十五條
、第五十九條、第二百零五條、第二百一十九條、第七十四條第一款，罰金罰鍰提高
標準條例第一條前段，判決如主文。
本案經檢察官鄧媛到庭執行職務
中　　　華　　　民　　　國　　九十三　　年　　　十　　　月　　 十二 　　日
                              臺灣板橋地方法院刑事第六庭
                                審判長法  官  王  敏  慧
                                      法  官  張  江  澤
                                      法  官  絲  鈺  雲
右正本證明與原本無異
如不服本判決，應於判決送達後十日內向本院提出上訴狀。
                                      書記官 陳   秀  慧
中　　　華　　　民　　　國　　九十三　　年　　　十　　　月　　 十二 　　日
  附表  一
┌──┬────┬──────┬─────┬──────┬──────┐
│編號│發票日  │面    額    │票   號   │付  款  人  │ 發  票  人 │
├──┼────┼──────┼─────┼──────┼──────┤
│一  │90.07.23│   80,000元 │GC0000000 │華南商業銀行│民祥實業有限│
│    │        │            │          │積穗分行    │公司　乙○○│
│二  │90.07.23│   80,000   │GC0000000 │            │            │
├──┼────┼──────┼─────┤            │            │
│三  │90.07.23│   82,700   │GC0000000 │            │            │
├──┼────┼──────┼─────┼──────┼──────┤
│四  │90.08.12│  405,200   │PA0000000 │彰化銀行    │台灣艾可有限│
│    │        │            │          │南新莊分行  │公司  曾祝華│
└──┴────┴──────┴─────┴──────┴──────┘
  附表  二
┌──┬────┬────┬──────┬─────┬─────┐
│編號│發票日  │到期日  │  金額      │  票號    │發  票  人│
├──┼────┼────┼──────┼─────┼─────┤
│一  │90.07.13│90.07.23│  242,700 元│  未載    │乙○○    │
└──┴────┴────┴──────┴─────┴─────┘
附錄本案論罪科刑法條：
中華民國刑法第二百零一條
意圖供行使之用，而偽造、變造公債票、公司股票或其他有價證券者，處
三年以上十年以下有期徒刑，得併科三千元以下罰金。
行使偽造、變造之公債票、公司股票或其他有價證券，或意圖供行使之用
，而收集或交付於人者，處一年以上七年以下有期徒刑，得併科三千元以
下罰金。
中華民國刑法第二百一十條
(偽造變造私文書罪)
偽造、變造私文書，足以生損害於公眾或他人者，處五年以下有期徒刑。
中華民國刑法第二百一十六條
(行使偽造變造或登載不實之文書罪)
行使第二百十條至第二百十五條之文書者，依偽造、變造文書或登載不實
事項或使登載不實事項之規定處斷。
中華民國刑法第三百三十九條
(普通詐欺罪)
意圖為自己或第三人不法之所有，以詐術使人將本人或第三人之物交付者
，處五年以下有期徒刑、拘役或科或併科一千元以下罰金。
以前項方法得財產上不法之利益或使第三人得之者，亦同。
前二項之未遂犯罰之。
